# Acta de la reunión del 04 de Diciembre de 2025

## Asistentes

Asisten a la reunión:

- [Luis Daniel Casais](https://github.com/rajayonin)
- [Jorge Adrian Saghin Dudulea](https://github.com/z4na14)
- [Miguel Monereo](https://github.com/Elmiguegv)
- [Alber Giurgiu](https://github.com/fedes1to)
- [Gabriel Moran Caton](https://github.com/GabrielMoCa)
- [José Antonio Verde Jiménez](https://github.com/joseaverde) (LLEGA UN POCO TARDE)
- [Ethan Gomez Dionisio]
- [Samuel Matamoros](https://github.com/SamuelMatamoros)
- [Jorge Lazaro]
- [Alberto Núñez Sierra](https://github.com/rotlerxd) (LLEGA MUY TARDE)
- [Rodrigo Milton Campos](https://github.com/rodrigo-m-campos)
- Tux

## Orden del día

### 1. Charlas cuatri que viene

- C--++: (delay, no hay lider aun)
  Febrero (2nda/3ra semana)
  - Gabriel
  - Jorge
  - Alberto
  - Albert
  Hablar con los de Sistemas Operativos
- Linux Install Party:
  - Reciclamos cuatri pasado, como siempre
  - Pinchos en condiciones porfa gracias <3
  - Nos quedamos con Ventoy porque es "multivalente"
- Techfest (Peticion enviada):
  - Charla de self-hosting: (40mins, un poco de gracia)
    - **Jorge**
    - Albert
    - Guille
- GUL Jamon:
  - Tener cuidado con el dinero
    - Jorge
    - Monereo
    - Ethan

!!! Traer a randoms para mas charlas

### 2. Crows funding para pinchos

Tux estaria muy orgulloso en todas las personas que contribuyanla
a la compra de pinchos nuevos para las intall parties :D.

- "Hablar con JD" (Jorge) y si no, traemos nuestras USBs

-> Se ve que los pinchos funcionan, pero Luisda no sabe como instalar Ventoy

### 3. Nodos del departamento de fisica

Cuando ir y que llevarnos de ahi. -> Nos llevamos TODOS los discos

- NAS (? complicado)
- Tenemos 2 coches

Participantes en el robo de discos:

- Gabriel
- Matamoros
- Alberto
- Ghiorghe
- Monereo

Mirar como se reciclan (punto limpio / empresa)

### 4. Realizar efectivo el cambio de junta

El que quiera quedarse, adelante. El resto nos vamos a quedar a
rellenar los formularios correspondientes.

- Que la nueva junta pueda acceder al server (Jorge)

#### Distribución final de la junta

- Presidente: Jorge Adrian Saghin Dudulea
- Vicepresidente: Luis Daniel Casais Mezquida
- Secretario: Albert Giurgiu
- Tesorero: Miguel Monereo Cuellar

### 5. Proyectos

Terminar pagina web, mirar issue (@fedes1to)

- Update auto con actions
- gul.uc3m.es/guia <- URL

OpenGL: muerto

Typst: Publicando dentro de poco

### 6. Extras

Mirar gul.es
FTP y server limpiar
Hablar cobre Corneja
