# Acta de la reuniÃ³n del 8 de Mayo de 2025

## Asistentes
Asisten a la reuniÃ³n:
<!-- * [Luis Daniel Casais](https://github.com/rajayonin) -->
<!-- * [JosÃ© Antonio Verde JimÃ©nez](https://github.com/joseaverde) -->
<!-- * [Jorge Adrian Saghin Dudulea](https://github.com/z4na14) -->
<!-- * [Daniel Ortiz HincampiÃ©](https://github.com/danielorhin34) -->
<!-- * [Alberto NÃºÃ±ez Sierra](https://github.com/rotlerxd) -->
<!-- * [Konstantin Rannev](https://github.com/pahheb) -->
<!-- * [Javier MartÃ­n Pizarro](https://github.com/jmartinpizarro) -->
<!-- * [Hugo PÃ©rez](https://github.com/hugoguionperez) -->
<!-- * [Lucas Madrid Garre](https://github.com/LuckyMG1) -->
* Tux

De forma remota:
<!-- * [Jorge LÃ¡zaro Ruiz](https://github.com/JorgeyGari) -->
<!-- * [Salva Ayala Iglesias](https://github.com/Goldensit0) -->

## Orden del dÃ­a

### 1. Hola nuevos ~~esclavos~~


### 2. Temas de la asociaciÃ³n
- Grupos de trabajo
- Limpieza server (mailman, webs)
- Cosas de junta
- Â¿Reuniones mensuales?


### 3. Typst
- Presentar a nuestro nuevo salvador, el verdadero LaTeX 2 ğŸ¦€
- Plantillas de memoria
- Plantilla de TFG y paquete requisitos de Software (se aceptan ayudantes)


### 4. Planes a futuro
- Charlas
- Grupos de trabajo nuevos


### 5. Divagar

