# Acta de la reunión del 13 de Septiembre de 2023

Asisten a la reunión: [Luis Daniel Casais](https://github.com/rajayonin), [Jose Antonio Verde](https://github.com/joseaverde), Alejandro de la Torre, Nala, [Mario](https://github.com/KaruzoHikari), [Jorge Lázaro](https://github.com/JorgeyGari), [Jorge Muñoz](https://github.com/munozyanez), [Daniel Gómez](https://github.com/Spam200), [Juan Banga](https://github.com/Juanbanpar), y [Daniel Rodríguez](https://github.com/Patataman).


## Orden del día

### 1. Memoria de actividades
Se hace un repaso de las actividades que se hicieron el curso pasado para refrescar de cara a la memoria de actividades.

### 2. Cambio de junta
Este año hay que realizar cambio de Junta, Presidente, Secretario y Tesorero están o fuera de la universidad, o con un pie fuera. Se procede a realizar una votación entre los presentes (saltándonos los estatutos, todo sea dicho).

La nueva Junta es:
  - Presidente: Luis Daniel Casais
  - Vicepresidente: Jorge Muñóz
  - Secretario: Jose Antonio Verde
  - Tesorero: Daniel Rodriguez

Se procederán a realizar las gestiones administrativas pertinentes (CAM, banco).

### 3. Infrastructura
- Parece que no se puede acceder al Nextcloud por usuario y contraseña. Hay que ver porqué y actualizarlo.
- Alternativa al programa para acceder a la VPN de la Universidad (ya que en Arch/Manjaro no funciona): https://github.com/yuezk/GlobalProtect-openconnect
- Websockets: Seguimos sin poder hacer radio en directo porque los puertos están cerrados. Hay que retomar esto con la gente del CPD.
- Para intentar tener un ordenador usable en el despacho Luis Daniel va a hablar con el Laboratorio del Departamento de Informática por si tienen algún ordenador para tirar que nos puedan ceder.
- Página de eventos: Mario hizo una versión ([webpage-events](https://github.com/guluc3m/webpage-events)), pero falta hacer push. Como el Nextcloud no está usable falta probarlo bien y arreglar problemas del CORS.

### 4. Proyectos
- **Install party:** Se comenta y se comenta y se pide por el barrio realizar una install party. Fecha estimada 1º semana de Octubre, organizada principalmente por Jose y Jorge Lázaro de 13-15. Se habló de pedir a la universidad a ver si nos pueden
dar un puñado de USBs con el logo de la uni para la install party.
- **Charlas / Talleres:**
  + El año pasado el Laboratorio del Departamento de Informática ofreció dar una charla sobre cómo montar un cloud, aunque habría que ver el interés por la misma.
  + Jornadas Técnicas: Hay interés por hacerlas, pero lo mismo, a ver el interés de la gente. Daniel Rodriguez proponer no hacer votaciones, buscar/proponer charlas que a la asociación le interese y hacerlas con ese cartel en vez de con votaciones, ya que nunca han sido representativas de la gente que asiste.
  + El departamento de ciberseguridad propuso organizar un CTF. La idea gusta, hay que hablar con ellos para ver cómo y cuando.
  + De cara a este cuatri se va a intentar también que Carlos Linares de la charla de Git/GitHub que no pudo el año pasado, con ayuda de la Comisión de Formación y Eventos de la Delegación de Estudiantes (la cual coordina Jorge Lázaro), y a lo largo del curso quizás se organiza charla de C-Python y NixOS.
- **Radio:** Una vez al mes, dependiendo de la disponibilidad, y que se apunte el que quiera.

### 5. Subvenciones
Pensad en proyectos para subvenciones. Se comentarán por el grupo de telegram.

### 6. Cerves
En el New Libra, que es peor que el original pero oye, tres pavos cerveza y tapa.
