# Acta de la reunión del 06 de febrero de 2026
## Asistentes

Asisten a la reunión:

- [Jorge Adrian Saghin Dudulea](https://github.com/z4na14)
- [Daniel Ortiz Hincampié](https://github.com/danielorhin34)
- [Alberto Núñez Sierra](https://github.com/rotlerxd)
- [Diego Rubio](https://github.com/DiegoRubiok1)
- [Miguel Monereo](https://github.com/Elmiguegv)
- [Alber Giurgiu](https://github.com/fedes1to)
- [Gabriel Moran Caton](https://github.com/GabrielMoCa)
- [Henry Diaz Bordon](https://github.com/h3nry-d1az)
- [Guillermo Gonzales Aviles](https://github.com/giyermo)
- [José Antonio Verde Jiménez](https://github.com/joseaverde)
- Tux

## Orden del día

### 1. Charlas cuatri que viene

- Linux Install Party:
  - Reciclamos cuatri pasado, como siempre
  - Los pinchos supuestamente funcionan, entonces tiramos de lo que podamos.
- No more T3chfest, hacemos la charla por nuestra cuenta:
  - Charla de self-hosting:
    - **Jorge**
    - Albert
    - Guille
    - Si alguien mas se quiere apuntar o desistir
- Invente Roamn invente...

### 3. Nodos del departamento de fisica

Tenemos X haul, que hacemos con esto ahora lol.

### 4. Jornadas tecnicas

Hacerlo el cuatri que viene (septiembre 2026) o el siguiente para pedir dinero de proyectos. Hace falta (Nada de vaguear, hay que pensarlo de ahora):

- Consideramos los de Datadog para patrocinio y charlas? Mirar correo
- Pagina web
  - Requisitos?
  - Actualizar repo
  - Backend? (Yo no se nada de web dev lol)
- Hablar con profesores para pedirles ponencias

### 5. Servidor nuevo

Meter aqui lo que se haya hablado ayer.
