# Acta de la reunión del 30 de Septiempre de 2024

## Asistentes
Asisten a la reunión:

 * [Luis Daniel Casais](https://github.com/rajayonin)
 * [Daniel Rodríguez](https://github.com/Patataman)
 * [José Antonio Verde Jiménez](https://github.com/joseaverde)
 * [Salva Ayala Iglesias](https://github.com/Goldensit0)
 * [Jorge Adrian Saghin Dudulea](https://github.com/z4na14)
 * Daniel Ortiz Hincampié
 * [Alberto Núñez Sierra](https://github.com/rotlerxd)
 * [Konstantin Rannev](https://github.com/pahheb)
 * [Ízam Vicente Hernández](https://github.com/hipo-tenusa)
 * [Javier Martín Pizarro](https://github.com/jmartinpizarro)
 * Tux


## Orden del día
1. Presentaciones. Hola gente nueva.
2. Memoria de actividades. Hay que rellenar [el formulario](https://aplicaciones.uc3m.es/formulario/memoria_asociaciones).
3. Visibilidad. ¿Usamos las herramientas que nos dan Asociaciones?
    - [Ficha perfil](https://aplicaciones.uc3m.es/formulario/ficha_asociaciones).
    - [Crónica de actividades](https://www.uc3m.es/ss/Satellite/AsociacionesEst/es/TextoDosColumnas/1371383720508/Cronica_de_actividades).
4. Proyectos.
    - Charlas del 2º cuatri.
    - Grupos de trabajo/aprendizaje.
    - Web de eventos.
    - Mejoras de la [guía de instalación de linux](https://github.com/guluc3m/linux404)
5. Subvenciones.
6. Limpieza del grupo de Telegram de activos.


### 1. Presentaciones
Se presentan todos.


### 2. Memoria de actividades
TODO
* Neovim learning
* Techfest
* Charla de Git
* Install party
* Install party
* Taller C-alderón
* Jornada de Bienvenida
* Jornada técnicas


### 3. Visibilidad
Señora dice: que era una pena, que nos promocionemos.


### 4. Proyectos
* C-harla de C (José Antonio Verde Jiménez)
* C-harla CPython (José Antonio Verde Jiménez)
* Salva y José se compromete de «C+++Raytracing+OpenGL»
* Luisda dice Rust (¡puaj!) y sus dos amiguitos. Konstantin, Alberto y Javier.
  - https://doc.rust-lang.org/stable/book/
  - https://github.com/rust-lang/rustlings
* Tenemos servidores
* Página web, desplegar
* Sesiones para ver cómo funciona el servidor :)
* Gul Jamón: ¿Hackatón o Talleres?: Jorge, Daniel y José
* Charla de TFG: Luisda
* Radio
  - Montar una reunión con ¿Cristina? la del SDIC: Patatman


### 5. Subvenciones
* Pedir ayudas:
  - Carterlería
  - Premios
Mirarlo
 - Calcetines largos


### 6. Limpieza del grupo de Telegram de activos
* Eliminamos del grupo
  - Encuesta (no conteste)
  - 1 mes
  - Gente no activa
